---
title: "Regresión Lineal."
author: "Análisis Numérico"
date: "Marzo 2024"
output: 
  html_document:
    toc: true
    toc_depth: 1
    theme: cerulean
---





<style>
body {
text-align: justify}
</style>



```{r setup, include=FALSE}
knitr::opts_chunk$set(echo = TRUE)
library(knitr)
library(tidyverse)
library(pracma)
library(plotly)
library(MASS)
library(ISLR2)
library(car)
library(corrplot)
library(rgl)
knitr::knit_hooks$set(webgl = hook_webgl)
```

Cargar el conjunto de datos

```{r}
data(Credit)
head(Credit)
glimpse(Credit)
```


# Distribución de variables numéricas{.tabset}

## Income

```{r, message=FALSE}
ggplot(Credit)+
  geom_histogram(aes(Income, fill=Student), color="black")+
  scale_fill_manual(values=c("firebrick", "goldenrod"))+
  theme_bw()

```

## Limit

```{r, message=FALSE}
ggplot(Credit)+
  geom_histogram(aes(Limit, fill=Student), color="black")+
  scale_fill_manual(values=c("firebrick", "goldenrod"))+
  theme_bw()

```

## Rating

```{r, message=FALSE}
ggplot(Credit)+
  geom_histogram(aes(Rating, fill=Student), color="black")+
  scale_fill_manual(values=c("firebrick", "goldenrod"))+
  theme_bw()

```

## Cards

```{r, message=FALSE}
ggplot(Credit)+
  geom_histogram(aes(Cards, fill=Student), color="black")+
  scale_fill_manual(values=c("firebrick", "goldenrod"))+
  theme_bw()

```


## Age

```{r, message=FALSE}
ggplot(Credit)+
  geom_histogram(aes(Age, fill=Student), color="black")+
  scale_fill_manual(values=c("firebrick", "goldenrod"))+
  theme_bw()

```


## Education

```{r, message=FALSE}
ggplot(Credit)+
  geom_histogram(aes(Education, fill=Student), color="black")+
  scale_fill_manual(values=c("firebrick", "goldenrod"))+
  theme_bw()

```




## Balance

```{r, message=FALSE}
ggplot(Credit)+
  geom_histogram(aes(Rating, fill=Student), color="black")+
  scale_fill_manual(values=c("firebrick", "goldenrod"))+
  theme_bw()

```



# Diagramas de dispersión


```{r}
var_num <- dplyr::select(Credit, where(is.numeric)) |> names()

comb_par <- t(combn(var_num, 2))


for (k in 1:21) {
grafica <-   ggplot(Credit)+
    geom_point(aes(eval(as.name(comb_par[k,1])), eval(as.name(comb_par[k,2])), color=Student), size=2)+
    geom_smooth(aes(eval(as.name(comb_par[k,1])), eval(as.name(comb_par[k,2]))), linewidth=1.5, method = "lm")+
  scale_color_manual(values=c("firebrick", "goldenrod"))+
    labs(x=comb_par[k,1], y=comb_par[k,2])+
                 theme_bw()
  print(grafica)
}

```


# Matriz de scatterplots

```{r fig.width=15, fig.height=15}
scatterplotMatrix(~ Income + Limit + Rating + Cards + Age + Education +Balance,  regLine=TRUE, smooth=FALSE,  diagonal=list(method="histogram"), data=Credit)
```






# Regregresión lineal simple $Balance \approx \beta_0+\beta_1\, Income$ {.tabset}


## Scatterplot

```{r}
ggplot(Credit)+
    geom_point(aes(Income, Balance, color=Student), size=2)+
    geom_smooth(aes(Income, Balance), linewidth=1.5, method = "lm", se=FALSE)+
  scale_color_manual(values=c("firebrick", "goldenrod"))+
    labs(x="Income", y="Balance")+
                 theme_bw()
```

## Resultados

```{r}
BI_lm <- lm(Balance~Income, data=Credit)
summary(BI_lm)
```





# Distribución t


```{r}
funcion_dist <- function(x){dt(x, 398)}


ggplot()+
  geom_function(fun=funcion_dist, xlim=c(-5, 5))+
  stat_function(fun=funcion_dist, geom="area", xlim=c(-5, -2), fill="deeppink", alpha=0.3)+
  stat_function(fun=funcion_dist, geom="area", xlim=c(2, 5), fill="deeppink", alpha=0.3)+
  theme_bw()


```
```{r}
pt(-2, 398, lower.tail = TRUE)*2
```



# Matriz de correralción

```{r}
mat_cor <- cor(Credit |> dplyr::select(where(is.numeric)))
corrplot(mat_cor, method="color")
```


# Modelo de regresión lineal $Income \approx \beta_0 +\beta_1 Age$ {.tabset}

## Diagrama de dispersión

```{r}
grafica <-   ggplot(Credit)+
    geom_point(aes(Age, Income, color=Student), size=2)+
    geom_smooth(aes(Age, Income), linewidth=1.5, method = "lm", se=FALSE)+
  scale_color_manual(values=c("firebrick", "goldenrod"))+
    labs(x="Age", y="Income")+
                 theme_bw()

ggplotly(grafica)
```

## Resultados

```{r}
IA_lm <- lm(Income ~ Age, data=Credit)
summary(IA_lm)
```

# Regresión lineal múltiple $Limit \approx \beta_0 +\beta_1 Income + \beta_2 Age$ {.tabset}


## Scatterplot

```{r webgl=TRUE}
scatter3d(Limit~ Income + Balance, data= Credit, fit="linear", residuals=TRUE, bg="white", axis.scales=TRUE, 
  grid=TRUE, ellipsoid=FALSE)


```


## Resultados

```{r}
LIA_lm <- lm(Limit~Income+ Balance, data=Credit)
summary(LIA_lm)
```










