---
title: "Más ejemplos de problemas con valores iniciales (EDOs)."
author: "Análisis Numérico."
date: "Abril 2024"
output: 
  html_document:
    toc: true
    toc_depth: 1
    theme: cerulean
---





<style>
body {
text-align: justify}
</style>



```{r setup, include=FALSE}
knitr::opts_chunk$set(echo = TRUE)
library(knitr)
library(tidyverse)
library(pracma)
library(plotly)
library(polynom)
library(matlib)
```


Aproxima la solución de los siguientes problemas con valores iniciales con los diferentes métodos provistos por las funciones del package *pracma*.  Comenta la comparación entre las aproximaciones obtenidas y la solución *exacta* (en caso que se indique).




1. $y'=cos(2t)+sen(3t)$, $0\leq t\leq 10$, $y(0)=1$.  Solución exacta 
\begin{equation}
y(t)=\frac{1}{2}sen(2t)-\frac{1}{3}cos(3t)+\frac{4}{3}.
 \end{equation}
 
```{r}
f <- function(t,y){
  cos(2*t)+sin(3*t)
}

sol_y <- function(t) {
  0.5*sin(2*t)-1/3*cos(3*t)+4/3
}



aprox_euler <- euler_heun(f, 0, 10, 1, n=100, improved = TRUE)
aprox_rk4 <- rk4(f, 0, 10, 1, n=100)
aprox_rk54 <- rkf54(f, 0, 10, 1)

my_colors <- c("y(x)"="firebrick", "y_euler"="goldenrod", "y_rk4"="olivedrab", "y_rk54"="dodgerblue")



sols_1 <- ggplot()+
  geom_line(aes(aprox_euler$t, aprox_euler$y, color="y_euler"))+
  geom_line(aes(aprox_rk4$x, aprox_rk4$y, color="y_rk4"))+
  geom_line(aes(aprox_rk54$x, aprox_rk54$y, color="y_rk54"))+
  geom_function(aes(color="y(x)"), fun=sol_y)+
  labs(x="x", y="y", color="Aproximaciones")+
  theme_bw()

ggplotly(sols_1)

```
 
 
 2. 
 
 \begin{equation}
 y'=\frac{y}{t}-(y/t)^2, \quad 1\leq t \leq 4, \quad y(1)=1
 \end{equation}
 
 Solución exacta.
 
 \begin{equation}
 y(t)=\frac{t}{1+log\,t}
 \end{equation}
 
 3. 
 
 \begin{equation}
 y'=(t+2t^3)y^3-ty, \quad 0\leq t \leq 2, \quad y(0)=\frac{1}{3}
 \end{equation}
 
 Solución exacta.
 
 \begin{equation}
 y(t)=\frac{1}{\sqrt{3+2t^2+6e^{t^2}}}
 \end{equation}
 
```{r}
f <- function(t,y){
  (t+2*t^3)*y^3-t*y
}

sol_y <- function(t) {
  1/sqrt(3+2*t^2+6*exp(t^2))
}



aprox_euler <- euler_heun(f, 0, 10, 1/3, n=100, improved = TRUE)
aprox_rk4 <- rk4(f, 0, 10, 1/3, n=100)
aprox_rk54 <- rkf54(f, 0, 10, 1/3)

my_colors <- c("y(x)"="firebrick", "y_euler"="goldenrod", "y_rk4"="olivedrab", "y_rk54"="dodgerblue")



sols_2 <- ggplot()+
  geom_line(aes(aprox_euler$t, aprox_euler$y, color="y_euler"))+
  geom_line(aes(aprox_rk4$x, aprox_rk4$y, color="y_rk4"))+
  geom_line(aes(aprox_rk54$x, aprox_rk54$y, color="y_rk54"))+
  geom_function(aes(color="y(x)"), fun=sol_y)+
  labs(x="x", y="y", color="Aproximaciones")+
  theme_bw()

ggplotly(sols_2)

```
 
 
4. 

\begin{equation}
\begin{aligned}
y'_1&=y_2, &\qquad y_1(0)=1;\\
y'_2&=-y_1-2e^t+1, &\qquad y_2(0)=0;\\
y'_3&=-y_1-e^t+1, &\qquad y_3(0)=1;
\end{aligned}
\end{equation}

para $0\leq t \leq 2$. Donde las soluciones exactas son:


\begin{equation}
\begin{aligned}
y_1(t)&=cos\,t+ sen\,t-e^t+1\\
y_2(t)&=-sen\, t+cos\, t-e^t\\
y_3(t)&=-sen\,t+cos\,t
\end{aligned}
\end{equation}


```{r}
f <- function(t,y){
  as.matrix(c(y[2],-y[1]-2*exp(t)+1, -y[1]-exp(t)+1))
}

y1 <- function(t){cos(t)+sin(t)-exp(t)+1}
y2 <- function(t){-sin(t)+cos(t)-exp(t)}
y3 <- function(t){-sin(t)+cos(t)}


y0 <- as.matrix(c(1,0,1))
aprox_sis <- ode45(f, 0, 2,y0)

my_colors <- c("y1"="firebrick", "y2"="deeppink", "y3"="gold",
               "y1_a"="cyan", "y2_a"="dodgerblue3", "y3_a"="blue3")




graf_sis <- ggplot()+
  geom_function(aes(color="y1"), fun=y1)+
  geom_function(aes(color="y2"), fun=y2)+
  geom_function(aes(color="y3"), fun=y3)+
  geom_line(aes(aprox_sis$t, aprox_sis$y[ , 1], color="y1_a"))+
  geom_line(aes(aprox_sis$t, aprox_sis$y[ , 2], color="y2_a"))+
  geom_line(aes(aprox_sis$t, aprox_sis$y[ , 3], color="y3_a"))+
  theme_bw()
ggplotly(graf_sis)
```



5. 

\begin{equation}
\begin{aligned}
y'_1&=3y_1+2y_2-(2t^2+1)e^{2t}, &\qquad y_1(0)=1;\\
y'_2&=4y_1+y_2+(t^2+2t-4)e^{2t}, &\qquad y_2(0)=1;
\end{aligned}
\end{equation}

para $0\leq t \leq 1$. Donde las soluciones exactas son:


\begin{equation}
\begin{aligned}
y_1(t)&=\frac{1}{3}e^{5t}-\frac{1}{3}e^{-t}+e^{2t}\\
y_2(t)&=\frac{1}{3}e^{5t}+\frac{2}{3}e^{-t}+t^2e^{2t}
\end{aligned}
\end{equation}


```{r}
f <- function(t,y){
as.matrix(c(3*y[1]+2*y[2]-(2*t^2+1)*exp(2*t), 
  4*y[1]+y[2]+(t^2+2*t-4)*exp(2*t)))
}

y0 <- as.matrix(c(1, 1))

y1 <- function(t){(1/3)*exp(5*t)-(1/3)*exp(-t)+exp(2*t)}
y2 <- function(t){(1/3)*exp(5*t)+(2/3)*exp(-t)+t^2*exp(2*t)}

sol_sis <- ode45(f, 0, 1, y0)

my_colors <- c("y1"="firebrick", "y2"="deeppink", "y1_a"="cyan", "y2_a"="dodgerblue3")


graf_sol <- ggplot()+
  geom_function(aes(color="y1"), fun=y1, xlim=(c(0,1)))+
  geom_function(aes(color="y2"), fun=y2, xlim=(c(0,1)))+
  geom_line(aes(sol_sis$t, sol_sis$y[ ,1], color="y1_a"))+
  geom_line(aes(sol_sis$t, sol_sis$y[ ,2], color="y2_a"))+
  scale_color_manual(values=my_colors)+
  theme_bw()

ggplotly(graf_sol)


```



6. 

\begin{equation}
\begin{aligned}
y'_1&=3y_1+2y_2-y_3-1-3t-2\, sen\,t, &\qquad y_1(0)&=5;\\
y'_2&=y_1-2y_2+3y_3+6-t+2\,sen\,t+cos\, t, &\qquad y_2(0)&=-9;\\
y'_3&=2y_1+4y_3+8-2t, &\qquad y_3(0)&=-5;
\end{aligned}
\end{equation}

para $0\leq t \leq 2$. Donde las soluciones exactas son:


\begin{equation}
\begin{aligned}
y_1(t)&=2e^{3t}+3e^{-2t}+t\\
y_2(t)&=-8e^{-2t}+e^{4t}-2e^{3t}+\,sen\,t\\
y_3(t)&=2e^{4t}-4e^{3t}-e^{-2t}-2
\end{aligned}
\end{equation}





7. $y''-2y'+y=t\,e^t-t$, $0\leq t\leq 1$, $y(0)=y'(0)=0$.

Solución exacta:

\begin{equation}
y(t)=\frac{1}{6}t^3e^t-te^t+2e^t-t-2.
\end{equation}

8. $y'''+2y''-y'-2y=e^t$, $0\leq t\leq 3$, $y(0)=1$, $y'(0)=2$, $y''(0)=0$. 

Solución exacta: 

\begin{equation}
y(t)=\frac{43}{36}e^t+\frac{1}{4}e^{-t}-\frac{4}{9}e^{-2t}+\frac{1}{6}te^t.
\end{equation}


```{r}
f <- function(t, u){
  as.matrix(c(u[2], u[3], exp(t)-2*+u[3]+u[2]+2*u[1]))
}

u0 <- as.matrix(c(1, 2, 0))


y <- function(t){
  43/36 *exp(t)+1/4 * exp(-t) -4/9*exp(-2*t)+(1/6)*t*exp(t)
}

sol_sis <- ode45(f, 0, 3, u0)

graf_sol8 <- ggplot()+
  geom_function(aes(color="y"), fun=y, xlim=c(0,3))+
  geom_line(aes(sol_sis$t, sol_sis$y[,1], color="y_a"))+
  scale_color_manual(values=c("y"="#988ABC", "y_a"="#ADE111"))+
  labs(x="t", y="y", color="Funciones",
       title="Ejercicio 8")+
  theme_bw()

ggplotly(graf_sol8)


```




```{r}
tabla_sol <- tibble(t=sol_sis$t, y_a=sol_sis$y[,1], y_real=y(t), error_real=y_real- y_a, error_abs= abs(error_real))

ggplot(tabla_sol)+
  geom_line(aes(t, error_abs), color="firebrick3")



```




