---
title: "Tarea 5. Regresión Lineal y Series Temporales."
author: "Análisis Numérico."
date: "Abril del 2024"
output: 
  html_document:
    toc: false
    theme: cerulean
---





<style>
body {
text-align: justify}
</style>



```{r setup, include=FALSE}
knitr::opts_chunk$set(echo = TRUE)
library(knitr)
library(tidyverse)
library(pracma)
library(plotly)
library(lubridate)
library(polynom)
library(RColorBrewer)
library(plotly)
library(MASS)
library(car)
library(corrplot)
library(rgl)
library(readxl)
library(xts)
library(TSstudio)
knitr::knit_hooks$set(webgl = hook_webgl)

```



En esta tarea se hará un análisis de algunos indicadores económicos proporcionados por el INEGI.  Inicialmente se carga el conjunto de datos.


```{r}
datos <- read_xlsx("Indicadores.xlsx")
datos$Periodo <- ym(datos$Periodo)
#datos <- datos[ , 1:7]
glimpse(datos)
```


1. Selecciona 6 indicadores económicos y para cada uno realiza lo siguiente:

a) Grafica el histograma.

b) Resumen estadístico.

c) Grafica la serie temporal.

d) Lleva a cabo la descomposición de la serie temporal.

e) Grafica la función de autocorrelación.

f) Realiza la autorregresión lineal, compara los valores estimados con los reales y haz una gráfica de los residuos.

g) Selecciona un par de años consecutivos y realiza la interpolación con splines cúbicos.

h) Redacta tus conclusiones.


2. Grafica los diagramas de dispersión (por medio de una matriz) de los indicadores seleccionados.

3. Grafica la matriz de correlación.

4. Lleva a cabo tres análisis de regresión lineal simple.

5. Realiza un análisis de regresión no lineal.

6. Lleva a cabo dos análisis de regresión lineal múltiple (dos variables independientes o predictores).






